【裁判字號】    89,訴,120
【裁判日期】    890907
【裁判案由】    毒品危害防制條例
【裁判全文】
臺灣臺南地方法院刑事判決                          八十九年度訴字第一二號
    公  訴  人  臺灣台南地方法院檢察署檢察官
    被      告  丁○○
    指定辯護人  本院公設辯護人甲○○
右列被告因毒品危害防制條例案件，經檢察官提起公訴 (八十八年度偵字第一三二四
四號)，本院判決如左：
    主  文
丁○○連續販賣第一級毒品，處有期徒刑捌年。
扣案第一級毒品海洛因貳小包（驗餘淨重零點壹捌公克）均沒收銷燬之。販賣第一級
毒品所得新台幣肆仟元沒收之，如全部或一部不能沒收時，以其財產抵償之。
    事  實
一、丁○○意圖營利，並基於概括之犯意，連續於民國八十八年十月二十五日十二時
    及同年月二十七日十七時，在台南縣新市鄉○○村○○街二十八巷口，以000
    0000000號電話與丙○○連絡，以新台幣（下同）二千元一小包之價格，
    販賣第一級毒品海洛因予丙○○（另由檢察官偵查）二次。嗣因丙○○於八十八
    年十月二十七日十七時三十分許，在台南縣新市鄉○市村○○街一號處，為警查
    獲持有海洛因一包，並告知警方其海洛因係向丁○○購買等情，遂由警方授意撥
    打前開電話與丁○○連絡，並向其表示欲再次購買海洛因。丁○○遂於同日十九
    時五十分許，攜帶第一級毒品海洛因一小包（含袋重０‧三公克）至前開巷口處
    ，欲交付毒品時，當場為警查獲，並扣得含袋重０‧三公克之海洛因一小包。丁○○復帶領警員至其位在台南縣新市鄉○○街二十八巷六號住處，起獲並再扣得
    海洛因一小包（含袋重０‧四公克）。
二、案經台南市警察局第四分局報告台灣台南地方法院檢察署檢察官偵查起訴。
    理  由
一、訊據被告丁○○於偵審中固坦承於八十八年十月二十七日十九時五十分許，經與
    證人丙○○以前開電話連絡後，相約在台南縣新市鄉○○街二十八巷巷口處，隨
    即為警查獲，並於其身上扣得第一級海洛因一包（含袋重０‧三公克），惟否認
    涉有販賣第一級毒品海洛因犯行，辯稱：伊與證人丙○○係合資購買海洛因，並
    非出售海洛因予丙○○；當日與證人丙○○相約在前開地點，係因證人丙○○打
    電話表示欲還錢，伊始與其相約在前開地點，伊身上所攜帶之海洛因係供己用，
    並非打算出售予證人丙○○之用；扣案海洛因二包均是在伊身上查獲，並非伊帶
    領警察至其住處查獲；伊在警局時曾受到刑求，警訊中自白與事實不符云云。經
    查：(1)訊據證人丙○○於警訊中證稱：於八十八年十月二十五日及同年月二十七
    日十七時許，以0000000000號電話與被告連絡，並約定在台南縣新市
    鄉○○村○○街二十八巷口，以二千元之代價向被告購買海洛因一小包二次（參
    警卷第五頁），經核與被告於警訊中自承曾於八十八年十月二十七日十七時，販
    賣海洛因給證人丙○○一小包，取得新台幣二千元等語大致相符（參見警卷第二
    頁）。又台南市警察局第六分局警員蘇俊祺及乙○○等人於訊問證人丙○○後，
    即授意證人丙○○以前開電話連絡被告，表示欲買毒品，並於八十八年十月二十
    七日十七時許，在台南縣新市鄉○○村○○街二十八巷口，當場逮捕欲出售毒品
    之被告等情，業據證人蘇俊祺及乙○○於本院調查時，結證明確，足徵證人丙○○於警局之供述與事實相符。另參以被告自承與證人丙○○係認識二、三年之朋
    友關係，彼此間並無仇恨，證人丙○○當無誣陷被告之理。證人於警訊中之供述
    及被告於警訊中之自白，與事實相符，堪以採信。又扣案二包白粉經送驗後，均
    係第一級毒品海洛因，有法務部調查局八十八年十一月九日出具之鑑定通知書一
    份在卷可稽。(2)證人丙○○於偵審中，固改稱並未向被告購買毒品海洛因，而係
    與被告合資購買毒品海洛因云云。然被告於偵查中供稱：「我與他合買，我去買
    的，我去買過二次，一次是今年十月二十四日，我出八千，他出二千元，我是墊
    出，第二天中午他去我家還我。」（參見偵卷十二頁背面），證人丙○○則稱：
    （八十八年十月二十四日有無找丁○○合買海洛因？「沒有。」（參見偵卷十四
    頁）；另被告於偵查中復供稱：（八十八年十月二十四日與丙○○合買海洛因，
    何時交付？）「十月二十五日中午在我家巷口。」，證人丙○○則稱：（八十八
    年十月二十四日及二十五日丁○○拿海洛因給你？）「沒有。」（均參見偵卷第
    十四頁背面。）；又被告於偵查中復供稱：（十月二十七日丙○○何時說合買海
    洛因？）「早上九點前，他打電話給我。」（參見偵卷十二頁背面），證人丙○○則稱：（何時連絡丁○○？）「下午三點打行動電話給他。」（參見偵卷十四
    頁），參諸前揭被告與證人丙○○於偵查中就邀約購買毒品之時間、方式、交付
    毒品時間等合資購毒之細節，均呈現相互矛盾供述，堪認被告於偵審中之否認出
    售毒品予證人丙○○，改稱係與證人丙○○合資購毒云云係臨訟卸責之詞，而證
    人丙○○於偵查中之證述亦顯有迴護被告之意，均不足採信。且證人丙○○於本
    院調查時，先是改稱與被告合資購買二次，然對二人合資購買時，二人之出資額
    度、分配毒品方式等等均推稱不復記憶，從而證人於偵查中之矛盾證述及本院調
    查證據時之模糊證述，均難採為對被告有利之認定。(3)被告於偵查中自承：（八
    十八年十月二十七日丙○○有無打電話說還你二千元？）「有的，意思是買海洛
    因。」（參見偵卷第十五頁），核與證人丙○○於本院調查時證稱：「我有打電
    話給被告，說要還錢。之前我要買毒品都是這樣說。」（參見本院八十九年八月
    八日訊問筆錄）等語相符。被告此部分之自白與事實相符，堪以採信。被告於本
    院審理中改稱，當日證人丙○○打電話是說要還錢，並非向伊購買毒品之意，伊
    當日被查獲攜帶之毒品海洛因係供自用云云，尚不足採信。(4)訊據證人即當日為
    被告製作筆錄之警員蘇俊祺於本院調查證據時，到庭結證證稱當日並無刑求被告
    情事，且被告於八十八年十月二十七日經警逮捕訊問時，僅承認於八十八年十月
    二十七日出售海洛因予證人一次，同年月二十五日該次則稱不復記憶，若警方確
    係有刑求情事，使被告為不實自白，則被告當日應已承認曾出售海洛因二次。況
    被告於警訊後翌日於台南台南地方法院檢察署檢察官進行偵查時，亦未提及員警
    有刑求情事，而係供稱「警察說跟他們配合比較好。」（參見偵卷第十二頁），
    足認被告於審理中始提出刑求抗辯云云，係事後卸責之詞，不足採信。又證人丙○○於本院調查證據時亦稱，當日係警員刑求，始稱係向被告購買毒品云云。惟
    證人乙○○即當日為證人丙○○製作筆錄之警員，於本院調查證據到庭結證證稱
    ：「當時是丙○○告訴我們說是丁○○。」、「當天並未刑求。」（參見八十九
    年八月八日訊問筆錄），參以警方確依證人丙○○所供述與被告交易時之連絡方
    式、交易地點，進而查獲欲出售毒品之被告，堪認證人丙○○當日確係本於自由
    意志下，而為真實之陳述。(5)扣案二包第一級毒品海洛因係被告當日為警逮捕時
    ，於被告身上當場查獲一包，復由被告偕同警方至其台南縣新市鄉○○街二八巷
    六號住處查獲一包等情，業據證人蘇俊祺於本院調查時，到庭結證屬實（參見本
    院八十九年八月八日訊問筆錄），被告辯稱二包毒品均係其為警逮捕時，當場查
    獲云云，尚不足採信。(6)證人丙○○於八十八年十月二十七日十七時，係在警方
    授意下與被告連絡，佯稱欲購毒品，證人丙○○該次固無購買毒品之意，惟被告
    前於八十八年十月二十五日及二十七日二次出售毒品海洛因予證人丙○○，足認
    其本有出售毒品營利之意圖，並非警方授意證人丙○○向被告表示欲購毒品，致
    使被告萌生販售毒品之意，自無陷害教唆之情事，辯護意旨指摘警方有陷害教唆
    不法取證情事云云，尚難採認。被告犯行明確，堪以認定。
二、核被告於八十八年十月二十五日十二時及同年月二十七日十七時之販賣海洛因所
    為係犯毒品危害防制條例第四條第一項販賣第一級毒品罪及同法第四條第五項、
    第一項之販賣第一級毒品未遂罪。（證人丙○○於八十八年十月二十七日十七時
    三十分，在警方授意下，向被告表示欲購毒品，其雖無實際購毒之真意，但被告
    既有販毒之故意，且依約攜帶毒品前往交付，即已著手實施販毒之行為，而被告
    尚未交付毒品予證人丙○○即被逮捕，其販賣海洛因行為尚未完成，是為未遂。
    ）告多次犯行，時間緊接，觸犯構成要件相同之罪名，顯係基於概括之犯意，為
    連續犯，僅論以一較重之毒品危害防制條例第四條第一項之販賣第一級毒品罪，
    應依法加重其刑，惟本罪法定刑為死刑或無期徒刑，依刑法第六十四條第一項不
    得加重。查被告先後以二千元之對價販賣第一級毒品海洛因予證人丙○○二次，
    其所獲利益甚微，且被告於成年後，並無其他犯罪前科，本院認宣告法定最低度
    之刑即無期徒刑，猶嫌過重，被告犯罪情狀，尚非全無可憫之處，爰依刑法第五
    十九條之規定，減輕其刑。另查被告為警查獲後，雖供出其毒品來源為高雄市之
    李秋慧云云，惟李秋慧業經台灣高雄地方法院檢察署檢察官偵查終結，認李秋慧
    販賣毒品罪嫌不足而為不起訴處分確定，有八十年度偵字第二六五七五號不起訴
    處分書一份在卷可按，從而被告所為與毒品危害防制條例第十七條所規定犯第四
    條第一項至第三項之罪，供出毒品來源，因而破獲者，得減輕其刑之規定，尚有
    不符，自無援引該規定減輕刑責之餘地。爰審酌被告犯罪動機、目的、出售海洛
    因之次數、犯罪所得及偵審中否認犯行之態度等一切情狀，量處如主文所示之刑
    。扣案第一級毒品海洛因二小包（驗後淨重０．一八公克）係第一級毒品，應依
    法沒收銷燬之。又被告販賣毒品所得四千元，應依法宣告沒收，如全部或一部不
    能沒收時，以其財產抵償之。
據上論斷，應依刑事訴訟法第二百九十九條第一項前段，毒品危害防制條例第四條第
一項、第十八條第一項、第十九條第一項，刑法第十一條前段、第五十六條、第五十
九條，判決如主文。
本案經檢察官宋宗儀到庭執行職務
中      華      民      國    八十九    年      九      月      七      日
                                  臺灣臺南地方法院刑事第四庭
                      法  官    張  意  聰
                                          法  官    張  麗  娟
                                          法  官    卓  穎  毓
右正本證明與原本無異。
如不服本判決，應於判決送達後十日內，向本院提出上訴狀。
                                          書記官    黃  子  起
中      華      民      國    八十九    年      九      月     八       日
附錄法條：
毒品危害防制條例第四條第一項、第二項：
製造、運輸、販賣第一級毒品者，處死刑或無期徒刑；處無期徒刑者，得併科新臺幣
一千萬元以下罰金。
製造、運輸、販賣第二級毒品者，處無期徒刑或七年以上有期徒刑，得併科新臺幣七
百萬元以下罰金。


司法院資訊處製作；財團法人民間司法改革基金會備份。
